臺灣高雄地方法院刑事判決　　　　　　　100年度訴字第375號
公　訴　人　臺灣高雄地方法院檢察署檢察官
被　　　告　洪志能
選任辯護人　梁智豪律師
被　　　告　何忠珍
上列被告等因妨害風化案件，經檢察官提起公訴（99年度偵字第
33750 號），本院判決如下：
    主  文
洪志能共同犯圖利容留性交罪，處有期徒刑月，如易科罰金，
以新臺幣壹仟元折算壹日。
何忠珍犯圖利容留性交罪，累犯，處有期徒刑肆月，如易科罰金
，以新臺幣壹仟元折算壹日。
    事  實
一、何忠珍前因恐嚇取財案件，經臺灣士林地方法院以民國93年
    度易緝字第63號判決判處有期徒刑4 月確定；又因詐欺案件
    ，經臺灣桃園地方法院以94年度桃簡字第454 號判決判處有
    期徒刑3 月確定。上開2 罪，嗣經臺灣桃園地方法院以94年
    度聲字第2542號裁定定應執行有期徒刑6 月確定，於94年11
    月1 日因徒刑執行完畢出監。洪志能係「佶莉大飯店」（營
    利事業登記名稱為佶莉旅館有限公司，址設高雄市○○區○
    ○路18號3 樓至8 樓）之負責人，陳重武係佶莉大飯店之經
    理，負責現場營運及管理。其2 人明知不得容留女子與他人
    為性交行為，且知悉何忠珍欲從事容留、媒介成年女子與不
    特定男客為性交行為，竟共同基於意圖營利而容留成年女子
    與不特定男客為性交行為之犯意聯絡，推由陳重武將佶莉大
    飯店7 樓整層之房間提供予何忠珍，供何忠珍作為媒介、容
    留成年女子為不特定男客為性交行為之場所，而牟取利益。
    何忠珍經由洪志能、陳重武提供佶莉大飯店7 樓整層房間供
    性交行為場所後，即基於意圖媒介、容留成年女子與不特定
    男客為性交行為以營利之犯意，對外營業，待不特定男客前
    往佶莉大飯店7 樓消費時，即由何忠珍上前招呼、介紹消費
    內容，續引領客人暫至房間內等候，再由何忠珍撥打電話聯
    絡成年女子至上開房內，以每次收費新臺幣（下同）3,000
    元之代價，與客人從事性交行為。當客人完事後，由何忠珍
    收取性交易代價，其中1,500 元交付予性交易之女子，餘款
    則歸己所有以牟利。嗣於99年10月5 日17時許前不久，適有
    男客呂文賢前往佶莉大飯店7 樓消費，因櫃臺內無人接待，
    見櫃臺處留有記載「我在附近" 摸魚" ，訪客請電0000-000
    000 （3 分鐘之內即到）我將即刻出現！！小張」之紙板，
    即以其持用之行動電話撥打上開門號，與何忠珍取得聯繫後
    ，何忠珍即出面負責接待並引領呂文賢至1702室房間內，再
    安排成年女子黃姿鳳至1702室與呂文賢從事性交行為。同日
    17時許，當黃姿鳳與呂文賢完成性交行為後，為警當場查獲
    ，而查悉上情。
二、案經高雄市政府警察局新興分局報告臺灣高雄地方法院檢察
    署檢察官偵查起訴。
    理  由
一、按被告以外之人於審判外之言詞或書面陳述，除法律有規定
    者外，不得作為證據，刑事訴訟法第159 條第1 項定有明文
    ，此即學理上所稱之「傳聞證據排除法則」，而依上開法律
    規定，傳聞證據原則上固無證據能力，但如法律別有規定者
    ，即例外認有證據能力。又按被告以外之人於審判外之陳述
    ，雖不符同法第159 條之1 至之4 之規定，而經當事人於審
    判程式同意作為證據，法院審酌該言詞陳述或書面陳述作成
    時之情況，認為適當者，亦得為證據。當事人、代理人或辯
    護人於法院調查證據時，知有第159 條第1 項不得為證據之
    情形，而未於言詞辯論終結前聲明異議者，視為有前項之同
    意，同法第159 條之5 第1 項、第2 項定有明文。查本判決
    下列所引用之證據，其中傳聞證據部分，或經被告何忠珍於
    本院準備程序中同意作為證據使用；或因被告2 人、辯護人
    、檢察官均未於言詞辯論終結前，聲明異議（見本院審訴卷
    第26頁第15至20行、訴字卷第37頁倒數第5 至2 行、第95頁
    背面第12行以下至第98頁第17行），本院審酌該等傳聞證據
    作成時之狀況，並無違法或不當等不宜作為證據之情形，依
    前開說明，均得作為證據。
二、訊據被告何忠珍對上開犯罪事實坦白承認，被告洪志能則否
    認有何妨害風化之犯行，辯稱：本身經營很多事業，佶莉大
    飯店係其中一部分，大約3 、4 個月才去佶莉大飯店看一次
    ，總會計為其配偶之親姪女，每日至飯店收錢；現場之管理
    及經營，則交由經理陳重武負責，何忠珍係陳重武僱用，不
    認識何忠珍，有要求店內不能從事性交易，對於何忠珍媒介
    性交易情事不知情等語。經查：
  (一)被告洪志能係佶莉大飯店之負責人。99年10月5 日17時許前
    不久，適有男客呂文賢前往佶莉大飯店7 樓消費，因櫃臺內
    無人接待，見櫃臺處留有記載「我在附近" 摸魚" ，訪客請
    電0000-000000 （3 分鐘之內即到）我將即刻出現！！小張
    」之紙板，即以其持用之行動電話撥打上開門號，與被告何
    忠珍取得聯繫後，被告何忠珍即出面負責接待並引領呂文賢
    至1702室房間內，再安排成年女子黃姿鳳至1702室與呂文賢
    從事性交行為。同日17時許，當黃姿鳳與呂文賢完成性交行
    為後，為警當場查獲之事實，業據被告洪志能、何忠珍於準
    備程序或審理時自承在卷（見本院審訴字卷第24頁第5 至12
    行、本院訴字卷第54頁背面第24行），核與證人呂文賢、黃
    姿鳳於警詢、偵查及本院審理中證述之情節相符（見警卷第
    5 頁背面第7 行以下至第6 頁第5 行、第8 頁背面第10行以
    下至第8 行、偵卷第22頁背面倒數第2 行以下至第23頁第4
    行、本院訴字卷第55頁倒數第3行 以下至第55頁背面第14行
    ）。此外，復有高雄市政府警察局99年10月5 日臨檢現場紀
    錄表、現場照片在卷可稽（見警卷第12頁、第16至17頁）。
    是此部分之事實，應堪採認。又被告何忠珍關於意圖營利而
    媒介、容留黃姿鳳與呂文賢為性交行為以營利之自白，核與
    事實相符，是此部分犯行，亦堪認定。
  (二)被告洪志能雖以前詞置辯，且證人何忠珍於警詢、偵查及本
    院審理中證稱：不認識洪志能，不知何人係佶莉大飯店負責
    人，係由經理僱用後任職，擔任7 樓房間的清潔工作，月薪
    2 萬元，已工作半年，飯店負責人及經理均不知其有從事媒
    介色情工作，亦無向伊收取媒介色情之費用等語（見警卷第
    3 頁背面第17至24行、偵卷第28頁倒數第5 行以下至第29頁
    第1 行、本院訴字卷第63頁第10至12行、第64頁第13至19行
    ）。固核與證人陳重武於本院審理時證稱：何忠珍是其應徵
    進來的，有告知不能媒介性交易，如遭取締就要開除，何忠
    珍於99年10月5 日媒介性交易遭取締後，隔日即開除何忠珍
    ，但何忠珍表示係單親家庭，與女兒同住，付不起房租，其
    才同意讓何忠珍做到10月底，11月時何忠珍應該不會在公司
    ，可能有再延期工作等語相符（見本院訴字卷第57頁背面第
    8 至9 行、第58頁第1 至21行、第59頁倒數第8 至2 行）。
    惟本院審酌：
  1.關於何忠珍是否受僱於佶莉大飯店，擔任7 樓房務人員部分
    ：證人何忠珍於偵查中證稱：自99年4 月底開始到佶莉大
    飯店工作，99年10月5 日遭取締後，因付不出房租，所以要
    求公司讓伊做到99年11月底等語（見偵卷第29頁第4 至10行
    、第30頁第3 至4 行）。嗣於本院審理時則改稱：99年6 月
    間，綽號「基仔」之友人告知佶莉大飯店缺打掃服務生，其
    於99年7 月份去應徵，並開始工作。99年10月5 日遭取締後
    ，要求公司讓伊做到99年10月底，99年11月時，已無任職於
    佶莉大飯店，99年11月9 日警察臨檢時，係回公司與房務交
    接並取回物品，非繼續任職，遇警察臨檢依警察之指示在臨
    檢單上簽名等語（見本院訴字卷第62頁背面第6 至30行）。
    關於其在佶莉大飯店任職期間為何，前後供述不一，是否可
    採，已非無疑。關於佶莉大飯店住宿、休息之客人，要在
    1 樓辦理住宿、休息登記，先結帳拿鑰匙才上樓之事實，業
    據證人證人陳重武於本院審理時證稱：欲至佶莉大飯店住宿
    、休息之客人，要在1 樓辦理住宿、休息登記，先結帳拿鑰
    匙才上樓等語明確（見本院訴字卷第60頁第21至23行、倒數
    第2 行至第60頁背面第1 行）。證人陳重武後雖改稱：有些
    客人直接坐電梯到樓上找房務員或找朋友不一定等語（見本
    院訴字卷第60頁背面第3 至7 行）。惟佶莉大飯店之房間鑰
    匙既需付費後始取得，則在未向櫃臺登記住宿或休息，並繳
    納費用取得鑰匙前，即直接上樓找房務員住宿或休息，顯與
    正常住宿、休息之程序不符，無法直接達到住宿或休息之目
    的。且證人何忠珍於本院審理時證稱：不知道休息之房間費
    用是多少，沒有經手房間費用等語（見本院訴字卷第64頁背
    面第22行以下至第65頁第2 行）。如客人平時即會自行上樓
    找房務人員住宿或休息，且此方式為飯店所同意，擔任房務
    人員對於飯店內之住宿、休息費用，應有所瞭解，則證人陳
    重武此部分之證述是否可採，即非無疑。欲至佶莉大飯店
    7 樓之人，得自佶莉大飯店1 樓入口進入佶莉大飯店後，未
    向1 樓櫃臺人員登記，即逕自搭電梯上7 樓之事實，業據證
    人呂文賢於本院審理時證稱：於99年9 月8 日後不久，與朋
    友喝酒時，友人介紹如果要輕鬆一下，可以到佶莉大飯店，
    直接坐電梯到7 樓，未見過佶莉大飯店刊登性交易廣告。99
    年10月5 日其進入佶莉大飯店1 樓時，櫃臺小姐有看到伊，
    但沒有問伊要做什麼，其到7 樓後，除了看到何忠珍外，沒
    有看到其他人，何忠珍帶小姐進來後，告知包含房間費用總
    共3,000 元等語（見本院訴字卷第55頁背面第7 至25行、第
    56 頁 第15至21行、第56頁背面第4 至14行）。證人黃姿鳳
    於警詢、偵查及本院審理中證稱：從小住在佶莉大飯店附近
    ，與朋友閒聊時知悉飯店內有性交易服務，因有生計壓力，
    即主動至飯店7 樓櫃臺找大姊應徵性交易服務，沒有看過該
    飯店刊登廣告從事性交易。至佶莉大飯店應徵時，是直接搭
    電梯上樓，遇到何忠珍後，即向何忠珍表示如果有客人要從
    事性交易，請何忠珍與其聯絡，何忠珍告知如有機會再說，
    但沒有告知是否為飯店員工，亦未告知該飯店不能從事性交
    易，本次性交易前，何忠珍告知本次性交易後其可得1,500
    元等語明確（見警卷第8 頁倒數第2 行以下至第9 頁第8 行
    、偵卷第8 至11行、第20至23行、本院訴字卷第93頁背面第
    1 行以下至第94頁12行、第94頁背面第4 至11行、第18行以
    下至第95頁第3 行），且互核相符。如欲至佶莉大飯店7 樓
    休息或住宿之方式，與佶莉大飯店其他樓層相同，應係在1
    樓先結帳再拿鑰匙才上樓，然證人呂文賢、黃姿鳳均自行搭
    電梯上樓，且1 樓櫃臺之人員均未為阻止，無上前詢問是否
    欲住宿、休息或找其他客人，實不合常情。足見佶莉大飯店
    7 樓之營業，應與其他樓層無關。又證人何忠珍於偵查中
    證稱：櫃臺上的紙條是其於2 、3 個月前寫的，因其有空時
    ，會到附近走走，留下聯絡電話是方便訪客聯絡其馬上回來
    處理等語（見偵卷第29頁第4 至10 行 、第30頁第3 至4 行
    ）。嗣於本院審理時則改稱：因上班會偷睡覺，所以在櫃臺
    上留紙條較方便等語（見本院訴字卷第62頁背面第6 至30行
    ）。關於其在櫃臺上置放紙條之目的為何，亦前後供述矛盾
    不一。且觀諸佶莉大飯店7 樓櫃臺處放置之紙板上記載「我
    在附近" 摸魚" ，訪客請電0000-000000 （3 分鐘之內即到
    ）我將即刻出現！！小張」等語，係明確表示留言之人係綽
    號小張之人，非房務人員。如被告何忠珍僅係受僱於佶莉大
    飯店，擔任清潔人員，如有客人欲至7 樓房間住宿或休息，
    應係由1 樓櫃臺人員先與房務人員聯繫，而非由客人自己撥
    打電話與房務人員聯繫，且如該紙條之目的，係為方便住宿
    之客人找尋房務人員，留言之人亦應載明「房務人員」，而
    非與房務人員稱謂完全無關之「小張」。又如被告何忠珍確
    係受僱於佶莉大飯店，豈會如此大膽留紙條表明自己在附近
    摸魚。是被告何忠珍是否確實受僱於佶莉大飯店，亦非無疑
    。再者，被告洪志能於本院審理時自承：其勞、健保係加
    入佶莉大飯店等語（見本院訴字卷第102 頁第14行），可知
    佶莉大飯店本身有勞健保制度。然被告何忠珍於本院審理時
    供稱：本身沒有加入勞保，健保則是其以第六類投保資格在
    區公所投保，沒有加入佶莉大飯店之勞健保，進入公司時，
    經理有問其有沒有勞健保，其因之前積欠健保費用，辦理分
    期付款，因此沒有附加在公司等語（見本院訴字卷第102 頁
    第4 至12行）。而依現行健保制度，以員工身分投保健保，
    因雇主須負擔部分之健保費用，員工可支出較少之健保費，
    依何忠珍所言，其已因之前積欠健保費用而需分期付款繳納
    ，如以員工身分投保，將可減輕負擔，如何忠珍確實係佶莉
    大飯店之員工，應無捨此不為之理。復參酌警方至現場臨檢
    時，在佶莉大飯店7 樓查獲甫完成性交易之呂文賢、黃姿鳳
    2 人，並未見被告何忠珍，經詢問該飯店人員並不知7 樓之
    服務生之真實身分；嗣高雄市政府警察局新興分局於99年11
    月9 日執行擴大臨檢勤務時，在佶莉大飯店稽查時，被告何
    忠珍仍未離職，反而在現場配合稽查，並於現場檢查紀錄之
    檢查紀錄內容屬實簽章認證欄簽名及捺印，有高雄市政府警
    察局臨檢現場紀錄表、擴大臨檢紀錄表在卷可稽（見警卷第
    12頁、偵卷第19頁）。如7 樓只有一名房務人員，且已任職
    半年，櫃臺之人會將薪資發放予被告何忠珍，櫃臺人員竟於
    警察查訪時，稱不知被告何忠珍之真實身分，顯與常情相違
    。如被告何忠珍係佶莉大飯店員工，本次被查獲後，縱未立
    即解職，經特別寬延工作至99年10月底，亦不至於99年11月
    9 日臨檢時仍在場，則被告何忠珍陳稱其為佶莉大飯店員工
    ，實難採信。另證人何忠珍於本院審理時證稱：被查獲的
    紙板平常放在小房間，字是其請朋友幫忙書寫，因為怕被抓
    到，不敢寫其姓名，在小房間內看到一張名片，就寫小張，
    但不認識小張，係「基仔」介紹其進入佶莉大飯店工作，「
    基仔」是否姓張，其不清楚，進入佶莉大飯店時，小張已經
    離職，基仔或小張沒有將電話交予伊，門號0000000000號行
    動電話是其朋友基仔的媽媽申請，由其向基仔借用。孫宏吉
    係其前夫，已經很久沒有聯絡，至佶莉大飯店應徵時，7 樓
    櫃臺沒有人，所有固定在7 樓打掃等語（見本院訴字卷第63
    頁第14行以下至第63頁背面第3 行、第10至12行、第64頁背
    面第3 至6 行、第65頁第4 至6 行、第65頁背面第4 至6行
    、第27行以下至第66頁第2 行、第100 頁倒數第2 行以下至
    第100 頁背面第7 行）。且證人陳重武亦於本院審理時證稱
    ：飯店之前有一個叫小張的，之前在飯店工作，也有犯妨害
    風化案件，7 樓櫃臺上寫「小張」的紙板，是之前小張留下
    的，何忠珍是小張介紹進來的等語（見本院訴字卷第60頁背
    面第16至23行、倒數第1 行）。由於張逢基前因意圖營利，
    媒介、容留女子與男客性交易，並利用門號0000000000號行
    動電話以供通訊使用，業經臺灣高等法院高雄分院以97年度
    上訴字第1813號判決確定在案，有上開判決在卷可稽（見本
    院訴字卷第115 至118 頁）。是證人何忠珍所稱「基仔」與
    陳重武所稱「小張」，應為同一人即「張逢基」，應堪認定
    。另參酌張逢基與何忠珍之前夫孫宏吉共同於94年間，由孫
    宏吉承租「路易十三賓館」7 樓整層、601 號至603 號房間
    ，供性交行為之場所，並對外營業，媒介、容留成年女子與
    不特定男客為性交行為之事實，亦經臺灣高等法院高雄分院
    以95年度上訴字第2337號判決確定。孫宏吉復於99年6 月2
    日在佶莉大飯店7 樓因媒介成年女子與男客為性交行為，經
    臺灣高雄地方法院檢察署檢察官聲請簡易判決處刑在案，亦
    有上開判決、聲請簡易判決處刑書附卷可按（見本院訴字卷
    第119 至134 頁）。綜合證人呂文賢、黃姿鳳之證述，及警
    員查獲時，一樓人員竟不知悉7 樓房務員係何人，及孫宏吉
    、張逢基等人所犯妨害風化罪之情節以觀，足認佶莉大飯店
    7 樓之營業，顯然係獨立於被告洪志能與陳重武所經營之佶
    莉大飯店其他樓層之營業。是被告何忠珍應非受僱於佶莉大
    飯店，而係自為佶莉大飯店7 樓部分之實際負責人，並且經
    營媒介、容留性交行為之業務之事實，應堪認定。
  2.關於被告洪志能、陳重武是否意圖營利而容留被告何忠珍以
    佶莉大飯店7 樓為營業場所，媒介、容留成年女子與不特定
    男客為性交易行為部分：被告何忠珍係自為佶莉大飯店7
    樓之實際負責人，並經營媒介、容留性交行之業務等情，業
    經認定如前。又被告洪志能自承：本身為佶莉大飯店之負
    責人，配偶之姪女係佶莉大飯店之總務，每日至公司收報表
    收帳，並於每月向被告洪志能報告業績純益，事情都是交代
    現場經理陳重武處理等語（見本院訴字卷第61頁倒數第3 至
    2 行），可見被告對佶莉大飯店之內部運作應有相當程度之
    瞭解，且具有相當程度之決定權限，並非僅係單純掛名之負
    責人。則被告洪志能對於佶莉大飯店7 樓之利用情形，亦應
    知之甚詳，縱然未親自與何忠珍接洽提供7 樓樓層業務，至
    少應有消極之同意或積極之授意。且被告洪志能於本院審
    理時亦供稱：接手佶莉大飯店後，佶莉大飯店有被查獲性交
    易4 、5 次，經其瞭解是因該處較複雜，有客人至飯店住宿
    ，自己招攬生意發名片媒介色情等語（見本院訴字卷第61頁
    第24至28行）。而佶莉大飯店於被告洪志能接手經營期間，
    被告洪志能已遭查獲3 次（包含99年6 月2 日孫宏吉在同址
    7 樓被查獲），且均業經臺灣高雄地方法院檢察署檢察官為
    不起訴處分確定在案，有不起訴處分書在卷可稽（見偵卷第
    36至44頁）。被告洪志能既已因佶莉大飯店內其他人員涉犯
    媒介、容留性交易事件，多次遭查獲而經檢察官偵查，理應
    更加嚴格要求店內員工防止類似情形再度發生。且被告何忠
    珍之前夫孫宏吉於本件查獲前，於同年6 月2 日在同址7 樓
    為警查獲媒介性交之事實，已如前述，被告洪志能既與孫宏
    吉同列為被告，並經檢察官偵查，在此期間，被告洪志能身
    為飯店之負責人，衡情應會查詢得知孫宏吉係單獨使用飯店
    7 樓，經營性交易，而被告何忠珍係接手張逢基、孫宏吉從
    事性交易，可認被告洪志能應知悉何忠珍均以該旅館7 樓房
    間對外營業，從事媒介、容留性交易。按刑法第231 條第
    1 項所謂「容留」，係指供給姦淫者之場所而言（最高法院
    29年上字第3853號判例參照）。又提供場所容留性交行為，
    係政府嚴予查緝之違法行為，且被告洪志能經營佶莉大飯店
    即係為營利，苟無利可圖，應無甘冒被查緝法辦之危險，而
    平白為提供場所供同案被告何忠珍媒介、容留性交行為之可
    能，當屬符合論理法則且不違背社會通常經驗之合理判斷。
    準此，被告洪志能與陳重武既無阻止該非法行為，卻仍持續
    提供佶莉大飯店7 樓房間予何忠珍媒介、容留性交行為，顯
    有營利之意圖，亦堪認定。
  3.綜上，被告洪志能對於佶莉大飯店7 樓提供予被告何忠珍對
    外為媒介、容留成年女子與不特定男客為性交行為而營利，
    確屬知情並與陳重武具有犯意聯絡及行為分擔屬實。
  (三)是本件被告2 人犯行，均事證明確，各應予依法論罪科刑。
三、本件被告洪志能提供性交之場所予與被告何忠珍，被告何忠
    珍復提供性交之場所，並容留、媒介黃姿鳳與男客呂文賢為
    性交行為以營利，被告洪志能、何忠珍之犯罪行為即已既遂
    ，其後縱未實際獲得利益，即遭警查獲，亦無礙該部分圖利
    容留或媒介性交犯行之成立。是核被告洪志能所為，係犯刑
    法第231 條第1 項之圖利容留性交罪；核被告何忠珍所為，
    亦係犯刑法第231 條第1 項之圖利容留性交罪，被告何忠珍
    媒介之低度行為應為容留之高度行為吸收，不另論罪。被告
    洪志能上開犯罪事實，與陳重武有犯意聯絡及行為分擔，應
    論以共同正犯。被告何忠珍媒介、容留部分，檢察官認為被
    告何忠珍與洪志能係共犯關係，容有誤會。另被告何忠珍有
    如事實欄所載徒刑之宣告及執行完畢之事實，有臺灣高等法
    院被告全國前案紀錄表可參，其受有期徒刑執行完畢後，5
    年內再犯有期徒刑以上之罪，為累犯，應依刑法第47條第1
    項之規定，加重其刑。爰審酌被告洪志能、何忠珍均明知政
    府執法單位極力掃蕩色情，仍不亟力循正途謀生，卻假藉經
    營佶莉大飯店之名義，而遂行妨害風化之實，藉機從事容留
    性交之行為並居中謀利，不僅敗壞社會善良風氣，更徒增國
    家查緝成本之耗費，行為實有可議，惟念及本次經查獲之犯
    行為1 次，情節尚非嚴重，暨衡量其犯罪之動機、目的、手
    段等一切情狀，各量處如主文所示之刑，並均依所犯情節，
    各諭知如主文所示易科罰金之折算標準，以資懲儆。扣案之
    門號0000 000000 號行動電話，雖係供被告何忠珍犯妨害風
    化罪所用，然非其所有，業據被告何忠珍於本院審理時自承
    在卷（本院訴字卷第66頁第2 行），亦有該門號申請人資料
    在卷可稽（見本院訴字卷第78至79頁），另上開門號業經臺
    灣高等法院97年度上訴字第1813號判決宣告沒收，爰不予宣
    告沒收，附此敘明。
四、公訴意旨另以：被告洪志能與同案被告何忠珍2 人共同基於
    意圖使女子與不特定男客為性交行為而媒介以營利之犯意聯
    絡，於99年10月5 日，在上址媒介女子黃姿鳳與不特定男客
    為以性器進入性器之性交行為，性交易代價為每次收費3,00
    0 元，何忠珍從中抽取1,000 元，飯店則收取500 元之房間
    清潔費以營利。嗣於同日下午5 時許，在上址1702房，黃姿
    鳳與男客呂文賢甫完成性交行為欲離開時，為警當場查獲等
    情，因認被告洪志能此部分亦共同涉犯刑法第231 條第1 項
    意圖使女子與他人為性交行為而媒介以營利罪嫌等語。惟查
    ：關於女子黃姿鳳與男客呂文賢為性交行為部分，係由同案
    被告何忠珍媒介為之，且同案被告何忠珍係自為佶莉大飯店
    7 樓之實際負責人，並經營媒介、容留性交行之業務等情，
    業經認定如前。準此，基於被告洪志能既未直接媒介女子黃
    姿鳳與男客呂文賢為性交行為，且同案被告何忠珍亦非受僱
    於佶莉大飯店，尚難僅因被告洪志能係佶莉大飯店之負責人
    ，且前揭性交行為在佶莉大飯店內，即推論被告洪志能與同
    案被告何忠珍就媒介前揭性交行為，有何犯意聯絡及行為分
    擔。此外，復查無其他積極證據證明被告洪志能有何公訴意
    旨所指此部分之犯行，不能證明其犯罪，原應為無罪判決之
    諭知，惟此部分如成立犯罪，與前開起訴論罪科刑部分，具
    有實質上一罪關係，爰不另為無罪判決之諭知。
五、另陳重武涉犯本件圖利容留性交罪部分，應由檢察官另行偵
    辦，併予敘明。
據上論斷，應依刑事訴訟法第299 條第1 項前段，刑法第231 條
第1 項、第28條、第41條第1 項前段、第47條第1 項，刑法施行
法第1 條之1 ，判決如主文。
本案經檢察官陳秉志到庭執行職務。
中    華    民    國   100    年    7     月    8     日
             刑事第四庭   審判長法  官  方百正
                                法  官  葉文博
                                法  官  謝文嵐
以上正本證明與原本無異。
如不服本判決應於收受送達後10日內向本院提出上訴書狀，並應
敘述具體理由；如未敘述上訴理由者，應於上訴期間屆滿後20日
內向本院補提理由書（均須按他造當事人之人數附繕本）「切勿
逕送上級法院」。
中    華    民    國   100    年    7     月    8     日
                                書記官  鄒秀珍
附錄本判決論罪之法條：
中華民國刑法第231條
（圖利使人為性交或猥褻罪）
意圖使男女與他人為性交或猥褻之行為，而引誘、容留或媒介以
營利者，處5 年以下有期徒刑，得併科10萬元以下罰金。以詐術
犯之者，亦同。
公務員包庇他人犯前項之罪者，依前項之規定加重其刑至二分之
一。